【裁判字號】    90,易,1346
【裁判日期】    900525
【裁判案由】    毒品危害防制條例
【裁判全文】
臺灣高雄地方法院刑事判決                          九十年度易字第一三四六號
    公  訴  人  臺灣高雄地方法院檢察署檢察官
    被      告  甲○○
右列被告因違反毒品危害防制條例案件，經經檢察官聲請簡易判決處刑（八十九年度
毒偵字第二三五七號、第三四三九號、第三七一二號，及移送併辦八十九年度毒偵字
第六三一五號），經本院高雄簡易庭認為不宜簡易判決處刑，移送本院依通常程序審
判，本院判決如左：
    主  文
甲○○連續施用施用第二級毒品，累犯，處有期徒刑陸月，如易科罰金，以參佰元折
算壹日。扣案之安非他命（驗後毛重壹點貳伍公克）沒收銷燬之。
    事  實
一、甲○○前曾於民國七十八年間曾因違反懲治盜匪條例案件，業經本院判處有期徒
    刑十年確定，並於八十八年十一月二十二日假釋付保護管束期滿，仍不知悔改，
    猶於八十八年間因施用毒品案件，經台灣高雄地方法院檢察署檢察官聲請本院以
    八十八年度毒聲字第八五五二號裁定送觀察、勒戒後，因無繼續施用毒品之傾向
    ，由檢察官於八十九年十一月三十日以八十八年度偵字第一四七０四號、八十八
    年度毒偵字第二六七一號為不起訴處分確定。詎甲○○明知安非他命業經公告列
    為毒品防害防制條例第二條第二項之第二級毒品，不得非法持有、施用，竟猶不
    知悔改，仍基於施用第二級毒品安非他命之概括犯意，自八十九年三月間起至同
    年七月間止，連續於高雄市○○區○○里○○街四十七巷三十二號六樓等處，以
    將第二級毒品安非他命置於玻璃球上加熱之方法，吸用第二級毒品安非他命多次
    。嗣於八十九年三月十七日、四月二十日、五月二十一日及五月三十一日下午四
    時十五分許，分別為警查獲，並扣得第二級毒品安非他命（驗後毛重一‧二五公
    克）。
二、案經高雄市政府警察局新興分局、左營分局、刑警大隊報請臺灣高雄地方法院檢
    察署檢察官偵查起訴。
    理  由
一、訊據被告陳俊超對於在右揭時地施用第二級毒品安非他命之事實，坦承不諱，並
    有扣案之安非他命可資佐證，上開安非他命經送高雄醫學大學附設中和紀念醫院
    檢驗結果，確屬安非他命無訛，有該院出具之編號九００四－八六號檢驗報告單
    附卷可稽，再被告於前揭時地為警查獲後，於警訊時親自採集之尿液，經檢驗結
    果，其尿液中均呈有甲基安非他命陽性反應，亦有高雄市立凱旋醫院八十九年五
    月五日高市凱醫字第００五九０號煙毒尿液檢驗成績書、高雄市政府衛生局八十
    九年五月二十六日高衛試煙字第一紙在Ｆ－二三三號檢驗成績書、台灣檢驗科技
    股份有限公司八十九年七月十八日報告編號ＫＨ00000－00檢驗報告在卷
    可憑。又被告於八十八年間一犯施用毒品案件，經檢察官聲請本院以八十八年度
    毒聲字第八五五二號裁定送觀察、勒戒後，因無繼續施用毒品之傾向，由檢察官
    為不起訴處分確定。而本件被告係再犯施用第二級毒品安非他命案件，觸犯毒品
    危害防制條例第十條第二項之罪，經檢察官聲請本院以八十九年度毒聲字第五八
    ０五號裁定令入戒治處所施以戒治等情，並有本院被告院內索引卡紀錄表在卷可
    憑。從而，本件罪證明確，被告犯行堪以認定，應依法論科。
二、核被告所為，係犯毒品危害防制條例第十條第二項施用第二級毒品罪。被告非法
    施用第二級毒品安非他命前後，非法持有安非他命之低度行為，應為施用之高度
    行為所吸收，不另論其持有第二級毒品罪。被告先後多次非法施用第二級毒品安
    非他命行為，時間緊接，反覆為之，所犯又係同一罪名之罪，顯係基於概括犯意
    為之，應依連續犯規定論以一罪，並加重其刑。公訴意旨對被告施用毒品之犯行
    ，僅論及被告自八十九年三月間起至八十九年四月二十日上午三時三十分許回溯
    二十四小時內之某時施用，及八十九年五月三十一日之施用行為，然經本院審理
    後，被告既從八十九年五月間起至七月間止尚有施用毒品之犯行，而此部份與前
    述公訴人起訴部份又有連續犯之關係，屬於裁判上一罪，本院自得予以審理，附
    此敘明。再被告前曾因違反懲治盜匪條例案件，業經本院判處有期徒刑十年確定
    ，並於八十八年十一月二十二日假釋付保護管束期滿，此有台灣高雄地方法院檢
    察署刑案資料查註記錄表在卷可按，其前受有期徒刑執行完畢，於五年內再犯本
    件最重本刑為有期徒刑以上之罪，為累犯，應依刑法第四十七條規定加重其刑。
    爰審酌被告曾多次施用毒品，顯見其對施用毒品之行為不知悛悔，行為頗有不當
    ，對於社會秩序不無危害，惟姑念其犯後坦承罪行，態度良好等一切情狀，量處
    如主文所示之刑。又被告於犯罪後，刑法第四十一條於九十年一月四日修正，並
    於同月十日公布施行，有關易科罰金之部分，範圍擴大為最重本刑五年以下有期
    徒刑之罪，惟與被告所犯之罪比較後並未有影響，依刑法第二條第一項前段之規
    定，應適用裁判時之刑法第四十一條第一項規定，並諭知易科罰金之折算標準。
    又扣案之晶體係安非他命（驗後毛重一‧二五公克），屬毒品危害防制條例第二
    條第二款所稱之第二級毒品，此有高雄醫學大學附設中和紀念醫院九十年四月二
    日檢驗報告一份附卷可按，爰依同條例第十八條第一項前段規定，不問屬於犯人
    與否，沒收並銷燬之。
據上論斷，應依刑事訴訟法第二百九十九條第一項前段，毒品危害防制條例第十條第
二項、第十八條第一項前段、第二十條第三項、刑法第十一條前段、第五十六條、第
四十七條、第二條第一項前段、第四十一條第一項、罰金罰鍰提高標準條例第二條，
判決如主文。
中      華      民      國      九十      年      五      月    二十五  日
                                  臺灣高雄地方法院刑事第四庭
                                      法  官  楊  國  祥
右正本證明與原本無異。
如不服本判決，應於判決送達後十日內，向本院提出上訴狀。
                                      書記官  陳  怡  真
中    華    民    國    九十      年       五      月     二十五       日
附錄論罪科刑法條：
毒品危害防制條例第十條第二項
施用第二級毒品者，處六月以下五年以上有期徒刑。


司法院資訊處製作；財團法人民間司法改革基金會備份。
